【裁判字號】    88,重訴,22
【裁判日期】    921231
【裁判案由】    損害賠償
【裁判全文】
臺灣苗栗地方法院民事裁定                          八十八年度重訴字第二二號
    原      告  黃麗卿破產財團即林建鼎律師
    被      告  丙○○
                丁○○
                辛○○
                乙○○
                庚○○○
                己○○
    兼右六人
    共      同
    訴訟代理人  戊○○
    被      告  甲○○
右當事人間請求損害賠償事件，本院於民國九十二年十一月十日判決，原告聲請補充
判決，本院裁定如下：
    主      文
聲請駁回。
    理      由
一、本件聲請意旨略以：原告當時於刑事附帶民事之起訴狀，確係依民法第一百八十
    四條、第一百八十五條請求被告等回復因侵權所生之損害，至於依民法第二百四
    十四條之規定撤銷被告等侵害權益之無償行為以回復原狀之主張，係本事件移送
    鈞院所為本件訴訟標的之補充陳述，核其性質，應為訴訟標的之追加。基此，鈞
    院漏未參酌原起訴狀，僅就事後追加之訴為本件判決，容有誤會，爰依民事訴訟
    法第二百三十三條第三項之規定聲請補充判決，並提出原告民國八十六年十二月
    三日附帶民事起訴狀影本一件為證。
二、按「訴訟標的之一部或訴訟費用，裁判有脫漏者，法院應依聲請或依職權以判決
    補充之（第一項）。當事人就脫漏部分聲明不服者，以聲請補充判決論（第二項
    ）。脫漏之部分已經辯論終結者，應即為判決；未終結者，審判長應速定言詞辯
    論期日（第三項）。因訴訟費用裁判脫漏所為之補充判決，於本案判決有合法之
    上訴時，上訴審法院應與本案訴訟同為裁判（第四項）。駁回補充判決之聲請，
    以裁定為之（第五項）」，民事訴訟法第二百三十三條定有明文。
三、次按「附帶民事訴訟之審理，應於審理刑事訴訟後行之。但審判長如認為適當者
    ，亦得同時調查」，「附帶民事訴訟，應與刑事訴訟同時判決」，「法院認附帶
    民事訴訟確係繁雜，非經長久時日不能終結其審判者，得以合議裁定移送該法院
    之民事庭；其因不足法定人數不能合議者，由院長裁定之」，刑事訴訟法第四百
    九十六條、第五百零一條、第五百零四條第一項分別定有明文。
四、經查：本件損害賠償案件，係本院八十七年度附民字第一二一號刑事案件裁定移
    僅記載以民法第二百四十四條為訴訟標的，遍查該刑事案件全卷及本件民事案件
    卷宗，均無原告所稱之前開八十六年十二月三日附帶民事起訴狀。且參以民法第
    二百四十四條及同法第一百八十四條之規定，係不同之訴訟標的，本件民事訴訟
    經上開刑事裁定移送之客體，僅為民法第二百四十四條部分之訴訟標的，至原告
    所稱其尚另有民法第一百八十四條、第一百八十五條之訴訟標的，其是否果真屬
    實，或其有無移送民事庭成為他件民事案件，或由刑事庭自行審理、判決，均非
    本件民事訴訟審理之範圍。
五、綜上所述，本件訴訟標的僅及於民法第二百四十四條規定之部分，本院予以審理
    及判決，並無脫漏，從而本件聲請人聲請補充判決，揆諸前揭說明，為顯無理由
    ，其本件聲請應予駁回。
六、依民事訴訟法第二百三十三條第五項，裁定如主文。
中      華      民      國    九十二    年     十二     月    三十一    日
                                  臺灣苗栗地方法院民事庭
                                          審判長法  官 陳鴻斌
                                                法  官 黃佩韻
                                                法  官 伍偉華
右正本證明與原本無異。
如對本裁定抗告，請於本裁定送達後十日內向本院提出抗告狀並繳交抗告費壹仟元。
                                            法院書記官 鄭永媚
中      華      民      國    九十二    年     十二     月    三十一    日


司法院資訊處製作；財團法人民間司法改革基金會備份。
